【裁判字號】    97,易,217
【裁判日期】    970229
【裁判案由】    違反保護令罪
【裁判全文】
臺灣高雄地方法院刑事判決               97年度易字第217號
公  訴  人  臺灣高雄地方法院檢察署檢察官
被      告  甲○○
                    （另案
上列被告因違反保護令罪案件，經檢察官提起公訴（96年度偵字
第33292 、35380 號），本院合議庭裁定由受命法官獨任進行簡
式審判程序，茲判決如下：
    主  文
甲○○違反法院依家庭暴力防制法第十四條第一項所為禁止實施
家庭暴力行為及禁止騷擾行為之民事通常保護令裁定，二罪，各
處有期徒刑參月，如易科罰金，均以新臺幣壹仟元折算壹日。應
執行有期徒刑伍月，如易科罰金，以新臺幣壹仟元折算壹日。並
於刑之執行前，令入相當處所施以禁戒肆月。
    事  實
一、甲○○為丙○○與乙○○○之子，渠等具有家庭暴力防治法
    第3 條第3 款所定之家庭成員關係。甲○○前於民國96年4
    月20日下午6 時30分許，因對丙○○及乙○○○有辱罵三字
    經等家庭暴力行為，嗣經本院於96年5 月25日核發96年度家
    護字第765 號民事通常保護令在案，令其不得對丙○○及其
    他家庭成員乙○○○等人實施身體或精神上不法侵害之行為
    、不得直接或間接對丙○○為騷擾之聯絡行為，該通常保護
    令之有效期間為1 年，並由乙○○○於96年5 月28日代收後
    轉交甲○○收受。詎甲○○明知其飲酒後情緒容易失控，竟
    於收受上開民事通常保護令後，基於違反前開保護令之犯意
    ，先於96年11月19日晚上10時許，在其位於高雄縣路竹鄉○○村○○路48號住處內，飲酒後對其父親丙○○辱罵「幹你
    娘」等言詞，而違反上開民事通常保護令裁定；又於同年12
    月8 日晚上7 時50分許（起訴書誤載為12月17日晚上9 時10
    分許），在其前揭住處內，飲酒後對其母親乙○○○辱罵「
    幹你娘」、「臭雞巴」及「你娘歪」等言詞，復違反上開民
    事通常保護令裁定。嗣經丙○○於96年11月19日晚上11 時
    許及乙○○○於96年12月8 日晚上8 時許分別報警處理後，
    始查知上情。
二、案經丙○○、乙○○○訴由高雄縣政府警察局湖內分局報請
    臺灣高雄地方法院檢察署檢察官偵查起訴。
    理  由
一、本案被告甲○○所犯係死刑、無期徒刑、最輕本刑為3 年以
    上有期徒刑以外之罪，其於準備程序就前揭被訴事實為有罪
    之陳述，經受命法官告知簡式審判程序之旨，並聽取其與公
    訴人之意見後，本院認無不得或不宜改依簡式審判程序進行
    之處，爰依刑事訴訟法第273 條之1 第1 項、第284 條之1
    規定，裁定本件由受命法官獨任進行簡式審判程序，合先敘
    明。
二、上揭犯罪事實，業據被告於本院審理中坦承不諱（本院卷第
    22、33頁參照），核與證人即被害人丙○○、乙○○○分別
    於警詢中所證述及偵查中所結證之情節相符（96年度偵字第
    33292 號卷第11頁暨所附警卷第6 、7 頁、96年度偵字第35
    380 號卷第9 、10頁暨所附警卷第7 、8 頁參照），並有本
    院96年度家護字第765 號民事通常保護令1 份附卷可稽（96
    年度偵字第35380 號卷所附警卷第10至12頁參照）。從而，
    被告上開自白與事實相符，自可採為認定事實之證據。是本
    案事證明確，被告二次違反保護令罪之犯行均洵堪認定，均
    應依法論罪科刑。
三、按通常保護令係依家庭暴力防治法第14條第1 項規定所為之
    裁定，雖有違反上開保護令依同法第61條第1 款至第5 款數
    款應處罰之裁定情形，仍應認係一個違反保護令罪。是核被
    告所為，均係犯家庭暴力防治法第61條第1 款及第2 款之違
    反保護令罪。被告前開二次違反保護令罪之犯行，犯意各別
    ，行為互殊，應予分論併罰。爰審酌被告明知收受本院民事
    通常保護令後，依該保護令不得對聲請人及其他家庭成員實
    施精神上之不法侵害之行為，亦不得對聲請人為騷擾行為，
    竟多次於飲酒後仍為前開違反保護令之行為，顯然漠視法律
    ，且被告前已因違反保護令罪犯行經本院論罪科刑，有臺灣
    高等法院被告前案紀錄表1 份附卷可參，其再為本件違反保
    護令罪犯行，顯見其猶不知戒慎其行，惟念及其犯後坦承犯
    行，態度尚可，及其犯罪之動機、手段、智識程度等一切情
    狀，分別量處如主文所示之刑，並於考量被告之年齡、學歷
    、家庭經濟狀況及職業等情後，均諭知以新臺幣1,000 元折
    算1 日之易科罰金折算標準，並定其應執行刑，以資懲戒。
四、末按因酗酒而犯罪，足認其已酗酒成癮並有再犯之虞者，於
    刑之執行前，令入相當處所，施以禁戒。前項禁戒期間為一
    年以下。但執行中認無繼續執行之必要者，法院得免其處分
    之執行，刑法第89條定有明文。而上開條文之修正意旨更明
    揭，禁戒處分貴在儘速執行，故修正為於刑之執行前為之，
    另考量醫療上酒精依賴治療須就酒精戒斷症狀、身體併發症
    、復健等階段治療，治療期間應有一定期間，故訂最長期間
    為1 年等語。查本件被告前於96年6 月23日及同年月30日，
    均因飲酒後情緒失控而多次對本件被害人實施家庭暴力行為
    ，並經臺灣高雄地方法院檢察署檢察官以96年度偵字第1831
    3 、18816 號案件提起公訴在案；復於96年9 月16日及同年
    月17日，又因酒後情緒失控再次對本件被害人實施家庭暴力
    犯行，亦經本院以96年度易字第3345號判決判處有期徒刑4
    月，有前揭臺灣高等法院被告前案紀錄表、上開起訴書及刑
    事判決各1 份附卷可憑，參以被告於本院審理中亦自承：伊
    每星期均會喝1 次酒，伊是因為找不到工作，心情不好才會
    喝酒，伊違反家庭保護令罪之犯行均係因飲酒所導致等語無
    訛（本院卷第33、34頁參照），顯見被告之所以實施家庭暴
    力行為，均係因其酒後亂性而起，且迄今未見悔改，仍反覆
    酒後犯之，足見其飲酒後自制力甚為薄弱，且非偶而淺酌，
    堪認被告確有酗酒及酒後對家庭成員施以暴行之惡習，已有
    明顯再犯事實，日後更有再犯之虞，而認被告有接受禁戒處
    分之必要，爰依刑法第89條之規定，宣告被告於刑之執行完
    畢前，令入相當處所，施以禁戒4 月，以資矯治其惡習。
據上論斷，應依刑事訴訟法273 條之1 第1 項、第284 條之1 、
第299 條第1 項前段，家庭暴力防治法第61條第1 款、第2 款，
刑法第11條前段、第41條第1 項前段、第51條第5 款、第89條，
判決如主文。
本案經檢察官李佳韻到庭執行職務。
中    華    民    國    97    年    2     月    29    日
                  刑事第八庭    法  官  陳振嘉
以上正本證明與原本無異。
如不服本判決應於收受本判決後10日內向本院提出上訴書狀，並
應敘述具體理由，如未敘述上訴理由者，應於上訴期間屆滿後20
日內補提理由書狀於本院（均須按他造當事人之人數附繕本）「
切勿逕送上級法院」。
中    華    民    國    97    年    2     月    29    日
                                書記官  顏宗貝
附錄本案論罪科刑法條全文：
家庭暴力防治法第61條
違反法院依第14條第1 項、第16條第3 項所為之下列裁定者，為
本法所稱違反保護令罪，處3 年以下有期徒刑、拘役或科或併科
新臺幣10萬元以下罰金：
一、禁止實施家庭暴力。
二、禁止騷擾、接觸、跟蹤、通話、通信或其他非必要之聯絡行
為。
三、遷出住居所。
四、遠離住居所、工作場所、學校或其他特定場所。
五、完成加害人處遇計畫。


司法院資訊處製作；財團法人民間司法改革基金會備份。
